

洗鈺慈 Hsien Yu Tzu

Personal Info 個人簡介

13/04/1989

_ linkedin.com/in/ yu-tzu-hsien-8565a659

Skills 專業能力

UI/UX 設計 網頁設計 平面視覺設計 書籍雜誌美術 插書

Proficiency 擅長技能

Photoshop
Illustrator
Sketch
Indesign
HTML/CSS
JavaScript/jQuery
RWD

Languages 語言能力

中文 Chinese 英文 English TOEIC 700 日文 Japanese N2

About Me 關於我

嗨!我是洗鈺慈。大學時主修商業設計,2011年畢業於中原大學,任職於KAiS X STARTRAVEL 燦星旅遊擔任UI/UX 設計師。熱愛設計、喜歡參與團隊合作、富有挑戰精神。致力於透過設計帶來更好的使用者體驗。此外不斷充實自我、學習各種新知以提升自己能力。

Hi,My name is Yutzu Hsien.I studied commercial design and graduated from Chung Yuan Christian University. Now I'm working at ezTravel as an UI/UX designer in Taipei,Taiwan. I love working in dynamic environments with teams,dedicating to deliver people better user experience,and keep learning new things to improve myself.

Work Experience 工作經歷

KAIS X STARTRAVEL 燦星旅遊 | UI/UX designer

2019.02 - Present

主要為UI/UX設計,負責KAiS開始旅行與燦星旅遊的公司整體品牌形象與旅遊電商平台的產品設計。參與產品開發從前期發想到後期規劃設計執行,透過設計與研究分析解決問題、用戶介面設計引導使用者,與各單位團隊合作溝通不斷迭代優化與創新。此外同時擔任行銷企劃視覺設計,線上與線下廣告行銷活動等設計規劃與製作。

ezTravel 易遊網 | UI/UX designer

2016.02 - 2019.01

於易遊網擔任UI/UX設計,主要負責國外旅遊跨媒體用戶體驗設計以 及品牌行銷企劃視覺設計。負責整體產品流程規劃設計、研究分析解 決問題及用戶介面設計,與產品端、PM、前後端工程師隊團隊合作 溝通,以及透過數據分析為產品進行迭代優化。

Niusnews 妞新聞 | Web designer

2015.03 - 2016.01

於妞新聞網路媒體平台擔任網頁設計,負責視覺介面設計,提供更好的新聞平台給讀者,執行過「妞公寓」廣告客戶品牌合作專區、「妞TV」Live直播平台、上海「妞小區」app 及品牌設計。同時為公司品牌視覺、行銷實體活動及廣告業務專案等設計製作。

Lion Travel 雄獅旅遊 | Visual designer

2014.10 - 2015.03

為雄獅旅遊品牌視覺設計、行銷宣傳文宣和和展場活動設計物製作, 及欣傳媒雜誌的內頁編排,參與總公司及門市視覺陳設。

Kadokawa publisher 台灣角川 | Art Editor

2012.06 - 2014.08

主要為TaipeiWalker雜誌設計及書籍設計、副刊JapanWalker編排設計、網路及平面文宣設計、專案廣告等工作。

Education 學歷

中原大學 Chung Yuan Christian University, 商業設計學系畢業 B.S. degree in Commercial Design

2008.09 - 2011.06